【裁判字號】    95,訴,26
【裁判日期】    950518
【裁判案由】    違反槍砲彈藥刀械管制條例
【裁判全文】
臺灣嘉義地方法院刑事判決                95年度訴字第26號
公  訴  人  臺灣嘉義地方法院檢察署檢察官
被      告  乙○○
指定辯護人  本院公設辯護人  甲○○
上列被告因違反槍砲彈藥刀械管制條例等案件，經檢察官提起公
訴（九十四年度偵字第六七五○號），本院判決如下：
    主  文
乙○○未經許可，持有其他可發射子彈具有殺傷力之改造手槍，
，累犯，處有期徒刑年貳月，併科罰金新臺幣萬元，罰金如
易服勞役，以新臺幣玖佰元即銀元佰元折算壹日。
扣案之仿BERETTA廠M-9型半自動手槍製造之金屬槍枝，更換土造
金屬槍管改造而成之改造手槍壹枝（含彈匣壹個）（槍枝管制編
號為：0000000000號）沒收。
    事  實
一、乙○○前因重利案件，經臺灣板橋地方法院於民國九十二年
    七月十日判決判處有期徒刑四月，於同年八月十一日確定，
    並於同年十月二日易科罰金執行完畢，詎仍不知悔改，於九
    十四年九月底某日，在嘉義縣番路鄉縣公路旁，拾
    獲不詳之人所棄置，具殺傷力仿BERETTA廠M-9型半自動手槍
    製造之金屬槍枝，更換土造金屬槍管改造而成之改造手槍（
    槍枝管制編號：0000000000號）一支，及具殺傷力之改造子
    彈二十四顆後（原拾獲五十九顆改造子彈，經鑑定結果僅二
    十四顆具殺傷力，其餘均未具殺傷力），其明知具殺傷力之
    各式槍枝、子彈非經中央主管機關許可，不得無故持有，竟
    仍將前開具殺傷力之改造手槍子彈放置於所使用之車牌號碼
    六一○二－ＬＳ號自用小客車置物箱內，未經許可持有上開
    槍枝及子彈。嗣於九十四年十一月二十二日下午三時許，經
    警持搜索票在其車內置物箱查獲，並扣得前開改造手槍一枝
    及具殺傷力之子彈二十四顆、不具殺傷力之子彈三十五顆。
二、案經嘉義市警察局移送臺灣嘉義地方法院檢察署檢察官偵查
    起訴。
    理  由
一、被告乙○○對於被告以外之人在警詢及檢察官偵查時筆錄內
    容之陳述，表示對於其證據能力不爭執，且本院認為前開筆
    錄作成時之情況，合法且無不當，故被告以外之人在警詢及
    偵查時之陳述，自得為證據，先予敘明。
二、上揭犯行，被告乙○○於警詢、偵查中及本院審理時均坦承
    不諱（見警卷第二頁、偵查卷第十頁、本院卷第三五頁至第
    三六頁），並有扣押物品目錄表一紙、為警查獲時所拍攝之
    照片八幀等在卷可稽，復有扣案之仿BERETTA廠M-9型半自動
    手槍製造之金屬槍枝，更換土造金屬槍管改造而成之改造手
    槍一枝（含彈匣一個）（槍枝管制編號為：0000000000號）
    、及鑑定試射後所剩彈殼二十四顆足資佐證，而上開扣案改
    造手槍及子彈經送內政部警政署刑事警察局（下簡稱刑事警
    察局）鑑定結果，認為：「送鑑改造手槍一枝（槍枝管制編
    號：0000000000號），認係由仿BERETTA廠M-9型半自動手槍
    製造之金屬槍枝，更換土造金屬槍管改造而成之改造手槍，
    機械性能良好，可擊發適用子彈，認具殺傷力。」等情，另
    送鑑子彈五十九顆，其中五十八顆均為土造子彈，第一次採
    樣二十顆試射，十二顆可擊發，認具有殺傷力，其餘八顆無
    法擊發，認均不具殺傷力；另一顆為土造子彈，經試射，無
    法擊發，認不具殺傷力（見刑事警察局九十四年十二月七日
    刑鑑字第○九四○一八二九三九號函及槍彈鑑定書）；嗣經
    本院再將尚未試射之子彈三十八顆送刑事警察局再為鑑定結
    果：十二顆均可擊發，認具殺傷力、另十二顆均可擊發，惟
    其發射動能甚微，認不具殺傷力、另十四顆均無法擊發，認
    不具殺傷力等情（見刑事警察局九十五年三月九日刑鑑字第
    ○九五○○一七五七四號函），堪認被告所持有之上開改造
    手槍及子彈，確屬槍砲彈藥刀械管制條例所管制之可發射子
    彈具有殺傷力之改造槍枝及具殺傷力之子彈無訛，被告之自
    白核與事實相符，足以採信，從而，本件事證明確，其違反
    槍砲彈藥刀械管制條例之犯行，應堪認定。
三、核被告乙○○所為，係犯槍砲彈藥刀械管制條例第八條第四
    項之未經許可持有其他可發射子彈具有殺傷力之槍枝罪及同
    條例第十二條第四項之未經許可持有子彈罪。被告以一行為
    持有具殺傷力之子彈二十四顆，侵害同一法益，為單純一罪
    ；又被告所犯槍砲彈藥刀械管制條例第八條第四項及第十二
    條第四項二罪，係以一持有行為而同時觸犯之，為想像競合
    犯，應依刑法第五十五條規定，從一重之槍砲彈藥刀械管制
    條例第八條第四項罪名論處。又查被告前因重利案件，經臺
    灣板橋地方法院於九十二年七月十日判決判處有期徒刑四月
    ，於同年八月十一日確定，並於同年十月二日易科罰金執行
    完畢，有卷附臺灣高等法院被告前案紀綠表可按，其受有期
    徒刑之執行完畢，五年內再犯有期徒刑以上之罪，為累犯，
    應依刑法第四十七條規定加重其刑。爰審酌被告為高中畢業
    之智識程度，其持有槍、彈後未另犯他罪，及犯罪後承認犯
    行，態度尚佳，深知悔悟等一切情狀，量處如主文第一項所
    示之刑，並就罰金部分諭知易服勞役之折算標準，以示懲儆
    。
四、扣案之仿BERETTA廠M-9型半自動手槍製造之金屬槍枝，更換
    土造金屬槍管改造而成之改造手槍一枝（含彈匣一個）（槍
    枝管制編號為：0000000000號）係被告非法持有之違禁物，
    有殺傷力，依刑法第三十八條第一項第一款、第二項之規定
    ，不問屬於犯人與否，應予宣告沒收。又按物之能否沒收，
    應以裁判時為準；本件判決時，扣案之子彈五十九顆，除其
    中三十五顆不具殺傷力，不予沒收外，另二十四顆子彈經實
    際試射結果雖具殺傷力，惟該等試射所餘之物，已喪失子彈
    效用，不再具有殺傷力，不須沒收之，故依上所述，子彈部
    分均不另為沒收之諭知。
據上論斷，應依刑事訴訟法第二百九十九條第一項前段，槍砲彈
藥刀械管制條例第八條第四項、第十二條第四項，刑法第十一條
前段、第五十五條、第四十七條、第四十二條第二項、第三十八
條第一項第一款，罰金罰鍰提高標準條例第二條，現行法規所定
貨幣單位折算新臺幣條例第二條，判決如主文。
本案經檢察官李志明到庭執行職務
中    華    民    國    95    年    5     月    18    日
                    刑事第三庭  審判長法  官  沈福財
                                      法  官  卓春慧
                                      法  官  陳仁智
上列正本證明與原本無異。
如不服本判決，應於判決送達後10日內向本院提出上訴狀（應附
繕本）。
中    華    民    國    95    年    5     月    18    日
                                      書記官  李佳惠
附錄本案論罪科刑法條全文：
槍砲彈藥刀械管制條例第8條：
未經許可，製造、販賣或運輸鋼筆槍、瓦斯槍、麻醉槍、獵槍、
空氣槍或第４條第１項第１款所定其他可發射金屬或子彈具有殺
傷力之各式槍砲者，處無期徒刑或５年以上有期徒刑，併科新臺
幣１千萬元以下罰金。
未經許可，轉讓、出租或出借前項所列槍枝者，處５年以上有期
徒刑，併科新臺幣１千萬元以下罰金。
意圖供自己或他人犯罪之用，而犯前二項之罪者，處無期徒刑或
７年以上有期徒刑，併科新臺幣１千萬元以下罰金。
未經許可，持有、寄藏或意圖販賣而陳列第1項所列槍枝者，處
３年以上10年以下有期徒刑，併科新臺幣700萬元以下罰金。
第１項至第３項之未遂犯罰之。
槍砲彈藥刀械管制條例第12條：
未經許可，製造、販賣或運輸子彈者，處１年以上７年以下有期
徒刑，併科新台幣500萬元以下罰金。
未經許可，轉讓、出租或出借子彈者，處６月以上５年以下有期
徒刑，併科新台幣300萬元以下罰金。
意圖供自己或他人犯罪之用，而犯前二項之罪者，處３年以上10
年以下有期徒刑，併科新台幣700萬元以下罰金。
未經許可，持有、寄藏或意圖販賣而陳列子彈者，處５年以下有
期徒刑，併科新台幣300萬元以下罰金。
第１項至第３項之未遂犯罰之。


司法院資訊處製作；財團法人民間司法改革基金會備份。
